臺灣新竹地方法院刑事判決　　　　　　　　　　　　　九十一年度訴字第二一八號
　　公　訴　人　臺灣新竹地方法院檢察署檢察官
　　被　　　告　丙○○
右列被告因搶奪案件，經檢察官提起公訴 (九十年度偵字第六四五七號)，本院判決
如左：
    主  文
丙○○意圖為自己不法之所有，而搶奪他人之動產，處有期徒刑壹年陸月。
    事  實
一、丙○○曾有竊盜、恐嚇等前科，最近一次係因懲治盜匪條例案件，經最高法院判
    處無期徒刑，嗣經減刑，甫於民國九十年五月二十三日假釋出獄，至一００年五
    月二十二日始假釋期滿，猶不知悔改，在假釋期間內，復意圖為自己不法之所有
    ，於九十年十月三十一日凌晨四時許，駕駛車號ＤＧ─０８５５號之銀色中華三
    菱自小客車，行經新竹市○○路○段香雅橋旁，見丁○○獨自一人騎乘車號ＪＨ
    ８─７８０號之重型機車，認有機可乘，遂尾隨在後，伺機超車後即仿照警員攔
    檢模式，駕車將丁○○機車逼至路旁停下，丙○○並隨即下車，冒充自己為警員
    ，表示要臨檢，命丁○○將身上物品全數取出，丁○○在無法確認真假之情況下
    ，迫於無奈，只得掏出口袋內ＮＯＫＩＡ廠牌，８２５０型號之手機一支（門號
    為0000000000）及現金新台幣（下同）一萬元，丙○○此時假借尚要
    繼續搜索機車置物箱，趁丁○○疏於防備之際，搶奪前揭手機及現金後立即開車
    逃逸，丁○○雖在後追趕，仍讓丙○○逃脫，幸丁○○已暗記丙○○車牌號碼，
    乃於返家後以電話報警，經新竹市警察局一一０勤務中心受理後通報新竹縣警察
    局勤務中心，嗣於同日凌晨四時五十分許，由新竹縣警察局竹北分局竹北派出所
    警員己○○、甲○○、戊○○在新竹縣竹北市○○路二八七號前攔截到丙○○所
    駕之ＤＧ─０８５５號自小客車，並在車子右前座位上起出丁○○前揭手機及在
    丙○○身上起出千元紙鈔七張（其中一張號碼為ＨＮ９５３６４５ＺＦ、其餘六
    張號碼為ＢＫ６８４１５１ＷＤ、ＢＫ６８４１５２ＷＤ、ＢＫ６８４１５３Ｗ
    Ｄ、ＢＫ６８４１５４ＷＤ、ＢＫ６８４１５５ＷＤ、ＢＫ６８４１５６ＷＤ連
    號。嗣手機及七張千元紙鈔均已發還丁○○）。
二、案經新竹縣警察局竹北分局報請臺灣新竹地方法院檢察署檢察官偵查起訴。
    理  由
一、訊據被告丙○○否認有犯下前開犯行，辯稱：當天有喝酒，並不知道有沒有犯下
    本件，所查到之現金是開車時跟客人及朋友換來的云云。惟查：
（一）被告前揭駕車尾隨被害人丁○○之機車，伺機超車後仿照警員攔檢模式將被害
      人逼至路旁停下，假冒警察以臨檢為由，命被害人丁○○拿出身上物品，俟被
      害人掏出手機及一萬元現金疏於防備之際，動手搶奪手機及現金之事實，業經
      被害人指述綦詳（見偵卷第七至十頁，本院九十一年七月二十五日訊問筆錄）
      ，並有被害人所提出之薪資表附卷為憑，而在被告身上所查到之七張千元紙鈔
      ，其中一張號碼為ＨＮ９５３６４５ＺＦ、其餘六張號碼為ＢＫ６８４１５１
      ＷＤ、ＢＫ６８４１５２ＷＤ、ＢＫ６８４１５３ＷＤ、ＢＫ６８４１５４Ｗ
      Ｄ、ＢＫ６８４１５５ＷＤ、ＢＫ６８４１５６ＷＤ連號，有該七張千元紙鈔
      影本足參（見偵卷第十三頁），顯不可能係被告所辯開車時與客人及朋友所換
      ，反而與被害人所指係前幾天所領之薪資相符合，且被害人於遭搶後隨即報案
      ，並已明確指稱於九十年十月三十一日凌晨四時許在新竹市○○路香雅橋附近
      遭駕駛ＤＧ─０８５５號之銀色三菱自小客車之男子假冒警察攔下後搶走行動
      電話及現金等情，有新竹縣警察局勤務指揮中心受理各類案件紀錄表、新竹市
      警察局受理各類案件紀錄表各一份附於本案卷足佐。
（二）而被告始終不否認在其所有自小客車右前座起出被害人之手機一節，並經證人
      即查獲本件之警員己○○、甲○○到庭證述屬實（見本院九十一年七月二十五
      日訊問筆錄），且被告亦自承當晚並未載客人，加以被害人之手機遭搶後，證
      人即被害人之友乙○○知悉被害人遭搶後曾以0000000000號行動電
      話撥打被害人前揭0000000000號行動電話，並與對方通話而爭吵等
      情，亦經證人乙○○在庭證述：「（問：知不知道九十年十月三十一日凌晨被
      害人丁○○遭搶的事情？）知道，當時丁○○被搶以後有打電話給我，他是打
      我的0000000000號手機，他跟我說有人冒充警察向他臨檢並把他的
      錢及手機拿走，我就用我的手機打他被搶走的○九五二行動電話，有人接，我
      有跟對方通話，我沒有說我是誰，就直接問對方在那裡，對方回答說人在南寮
      ，後來我再問對方要不要把東西拿出來，對方說出來幹嘛，所以我就罵他，他
      回答說如果我再罵他，他就會來堵我，我還是罵他，他就把電話掛掉。」（見
      本院九十一年七月二十五日訊問筆錄第六頁），及被告曾一邊駕車一邊講行動
      電話而經過竹北派出所前等情，亦經證人己○○到庭證述：「當天我是服巡邏
      勤務有接獲勤務中心的通報攔截本件車子，我在派出所瞭望的時候就看到被告
      開本件車子經過，我通知備勤的戊○○及當時在派出所內的甲○○支援，我們
      就開一輛巡邏車及一輛私人的車要去攔截，後來到竹北市○○路，我們把被告
      車攔截下來並請被告下車，請他配合回派出所，被告的車由另外同事開回去。
      ：：我當時在派出所瞭望的時候，我看到被告一手拿手機講電話，一手開車經
      過派出所。」（見本院九十一年七月二十五日訊問筆錄第八至九頁），並有0
      000000000號、0000000000號行動電話之通聯紀錄二份在
      卷可稽（見本卷內）。
（三）綜上，被害人遭搶之手機係於被告之車上所查獲，案發後曾有人以該手機與證
      人乙○○通話，復無其他人乘坐過被告之車子，該手機顯係被告自被害人處搶
      奪而得，另被告雖又辯稱當時已喝醉不知有無犯下本件云云，然被告於查獲時
      精神狀況正常，並無酒意，身上亦無酒味等情，已經證人乙○○、己○○、甲○○在庭證述明確，而查獲時距案發時不超過一個小時，如有被告所辯已喝酒
      醉之情形，被告於查獲時何以無酒意、無酒味？顯見被告辯稱當時已喝醉並非
      事實不足採信，此外，並有被害人所出具之贓證物品認領保管收據在卷（見偵
      卷第十一頁），本件事證明確，被告犯行洵堪認定，應依法論科。至被告請求
      調查其車輛是遭警察攔截後，先留在查獲地現場，後來才又去開回派出所之部
      分，與被告是否有為本件犯行無涉，本院認無調查之必要，附此敘明。
二、核被告丙○○所為，係犯刑法第一百五十八條第一項之冒充公務員行使職權罪、
    第三百二十五條第一項之搶奪罪。被告所為上開二罪，有方法目的之牽連關係，
    為牽連犯，應從一重之搶奪罪論處。爰審酌被告曾有竊盜、恐嚇等前科，最近一
    次係因懲治盜匪條例案件，經最高法院判處無期徒刑，嗣經減刑，甫於九十年五
    月二十三日假釋出獄，至一００年五月二十二日始假釋期滿，有臺灣高等法院被
    告全國前案紀錄表一份可參，素行不佳，在假釋期間內，猶不知收斂，年輕力壯
    ，竟思不勞而獲、假冒警察搶奪他人財物，實屬不該，且犯後仍飾詞狡辯，態度
    不佳等一切情狀，量處如主文所示之刑，以資懲儆。
三、據上論斷，應依刑事訴訟法第二百九十九條第一項前段，刑法第三百二十五條第
    一項、第一百五十八條第一項、第五十五條，罰金罰鍰提高標準條例第一條前段
    ，判決如主文。
本案經檢察官劉邦繡到庭執行職務。
中      華      民      國    九十一    年      八      月    二十三    日
                              臺灣新竹地方法院刑事第二庭
                                      法    官  黃美盈
如不服本判決，應於判決送達後十日內向本院提出上訴狀（應附繕本），上訴於臺灣
高等法院。
右正本證明與原本無異。
                                      書 記 官  吳尚文
中      華      民      國    九十一    年      八      月    二十三    日
附錄本案論罪科刑法條全文：
中華民國刑法第三百二十五條第一項 （普通搶奪罪）
意圖為自己或第三人不法之所有，而搶奪他人之動產者，處六月以上五年以下有期徒
刑。
中華民國刑法第一百五十八條第一項（僭行公務員職權罪）
冒充公務員而行使其職權者，處三年以下有期徒刑、拘役或五百元以下罰金。
